【裁判字號】    94,上訴,4241
【裁判日期】    950210
【裁判案由】    毒品危害防制條例
【裁判全文】
臺灣高等法院刑事判決                94年度上訴字第4241號
上  訴  人  臺灣基隆地方法院檢察署檢察官
被      告  甲○○
上列上訴人因被告違反毒品危害防制條例案件，不服臺灣基隆地
方法院94年度訴字第770號，中華民國94年10月26日第一審判決
（起訴案號：臺灣基隆地方法院檢察署94年度毒偵字第1603號、
移送併辦案號：94年度毒偵字第3253號），提起上訴，本院判決
如下：
    主  文
原判決關於施用第一級毒品及所定執行刑部分均撤銷。
甲○○連續施用第一級毒品，累犯，處有期徒刑拾月。扣案之第
一級毒品海洛因貳包（分別淨重零點伍玖公克、毛重零點伍公克
，但沒收銷燬部分不含外包裝）沒收銷燬之，上開外包裝袋貳個
、分裝匙壹支均沒收。
    事  實
一、甲○○因分別於民國88年5月間、88年12月間施用第一級與
    第二級毒品、第二級毒品案件，經臺灣基隆地方法院於88年
    5月13日、89年2月22日，以88年度毒聲字第920號（嗣經本
    院88年度毒抗字第431號維持確定）、89年度毒聲字第437號
    裁定送觀察、勒戒，均經認無繼續施用傾向，而分別由臺灣
    基隆地方法院檢察署檢察官於88年8月30日、89年3月20日以
    88年度偵字第2877號、88年度毒偵字第1281處分不起訴確定
    。又於90年5月間，因施用第二級毒品，經臺灣基隆地方法
    院於90年7月17日，以90年度毒聲字第1041號裁定令入戒治
    處所戒治，並經臺灣基隆地方法院檢察署檢察官以90年度毒
    偵字第859號聲請簡易判決處刑，經臺灣基隆地方法院基隆
    簡易庭於90年7月31日，以90年度基簡字第492號判處其有期
    徒刑4月。而於接受戒治前又於91年1月間施用第一級毒品，
    經檢察官提起公訴，臺灣基隆地方法院於91年3月12日，以
    91年度訴字第66號判處有期徒刑7月。另於91年7月間因犯竊
    盜罪，經臺灣基隆地方法院基隆簡易庭於91年9月24日判處
    有期徒刑3月。於90年10月18日開始執行強制戒治，執行至
    91年3月14日因臺灣基隆地方法院91年度毒聲字第168號裁定
    停止戒治所餘戒治期間付保護管束而停止戒治在案，嗣於91
    年10月24日入監執行前開有期徒刑4月、7月、3月，於92年
    12月23日執行完畢。
二、甲○○仍不知悔改，復基於施用第一級毒品海洛因之概括犯
    意，自94年3月初起至同年10月28日14時25分許為警採尿前
    26小時內某時，在臺北縣金山鄉○○里街18巷2號住處或附
    近公廁、基隆市某電動玩具店等處，以將第一級毒品海洛因
    摻入香煙內或以注射針筒施打之方式施用，平均約一日即施
    用一次。嗣分別於(1)94年6月3日上午11時20分許，經警持搜
    索票至臺北縣金山鄉○○里街18巷2號執行搜索而查獲，並
    自上址其居住之4樓房間內當場扣得其所有之第一級毒品海
    洛因1包（淨重0.59公克）及已供施用海洛因之分裝匙1支，
    且於同日13時許經警採尿送驗。(2)於94年10月28日13時許，
    在基隆市○○路與華四街口為警查獲，並扣得其所有之第一
    級毒品海洛因1包（毛重0.5公克），且於同日14時25分許經
    警採尿送驗。
三、案經臺北縣政府警察局金山分局報請臺灣基隆地方法院檢察
    署檢察官偵查起訴及基隆市警察局第一分局移送臺灣基隆地
    方法院檢察署檢察官移送併辦。
    理  由
一、上開事實，業據被告甲○○坦承不諱，並有前揭物品扣案可
    證。而其先後二次為警查獲所採集尿液，經檢驗結果，均呈
    嗎啡陽性反應（海洛因經人體代謝後呈嗎啡反應），有台灣
    檢驗科技股份有限公司濫用藥物尿液檢驗報告（見第1603號
    偵查卷第19頁）及台灣尖端先進生技醫藥股份有限公司濫用
    藥物檢驗報告（見第4346號偵查卷第45頁）在卷可憑。上開
    經警查獲之白色粉末，經鑑定結果，分別為：(1)淨重0.59公
    克、空包裝重0.26公克，含海洛因成分，有法務部調查局94
    年8月9日調科壹字第320002971號鑑定通知書附卷足參（見
    第1603號偵查卷第63頁）。(2)毛重0.5公克，呈海洛因反應
    ，有警局初步鑑驗報告單在卷可稽（見第4346號偵查卷第
    19頁）。又海洛因經射入人體後，約80%於24小時內自尿中
    排出，一般而言，尿液中能否驗出嗎啡陽性反應，與其投與
    量、投與途徑、採尿時間、個人體質及檢驗方法之靈敏度有
    關，國外曾有文獻報導注射6毫克海洛因鹽酸鹽，其代謝物
    嗎啡之平均可檢出時限約為26小時，有行政院衛生署藥物食
    品檢驗局81年9月8日藥檢壹字第8114885號函可參，可見
    被告確於上開採尿前26小時內，均各有施用海洛因犯行，益
    足以佐證其自白與事實相符。
二、又被告有事實欄所載之施用毒品前案紀錄，有全國施用毒品
    案件紀錄表、本院被告全國前案紀錄表存卷足參，並有臺灣
    基隆地方法院檢察署88年度偵字第2877號、88年度毒偵字第
    1281號不起訴處分書、90年度毒偵字第859號聲請簡易判決
    處刑書、91年度毒偵字第63號起訴書、原審法院90年度基簡
    字第492號判決、91年度訴字第66號判決在卷可稽（見第160
    3號偵查卷第47至56頁）。本件事證明確，被告犯行堪以認
    定，應依法論科。
三、核被告所為，係犯毒品危害防制條例第10條第1項施用第一
    級毒品罪。其因施用之故而持有海洛因之低度行為，已為施
    用之高度行為所吸收，不另論罪。又其先後多次施用犯行，
    時間緊接，犯罪構成要件相同，顯基於概括犯意為之，應依
    連續犯之規定論以一罪，並加重其刑。公訴人雖僅起訴被告
    於94年6月3日13許為警採尿回溯前24小時內施用犯行，然其
    餘施用行為，既與起訴部分具有連續犯裁判上一罪之關係，
    自為起訴效力所及，應併予究審。又被告曾有如事實所載之
    犯罪前案紀錄，甫於92年12月23日執行完畢，有本院被告全
    國前案紀錄表在卷可稽，於5年內再犯本件有期徒刑以上之
    罪，為累犯，併依法加重其刑，且遞加重之。
四、原審認被告所犯罪證明確，予以論罪科刑，固非無見。惟查
    ：（一）被告於原審判決後，又於94年10月28日13時許為警
    查獲連續施用第一級毒品海洛因犯行而移送併辦，此為原審
    判決時未及審酌之事實。原審未及併予論處，容有未洽。（
    二）被告之施用方式，除以注射針筒注射外，亦摻入香煙吸
    食，經其供述在卷（見第1603號偵查卷第6頁、第4346號偵
    查卷第10頁、本院卷第29頁），原審未予究明，亦有未合。
    檢察官就施用第一級毒品部分提起上訴，指被告尚有連續施
    用犯行，未及併辦，為有理由，且原判決亦有可議，自應由
    本院就原判決關於施用第一級毒品及所定執行刑部分均予撤
    銷，並就施用第一級毒品部分予以改判。
五、爰審酌被告犯罪之動機、目的、施用之次數、方法、所為貽
    害個人健康及犯後坦承犯行等一切情狀，量處如主文所示之
    刑。至扣案之第一級毒品海洛因（1包淨重0.59公克、1 包
    毛重0.5公克），其毒品部分（即不含外包裝），依毒品危
    害防制條例第18條第1項前段之規定，宣告沒收銷燬之；上
    開毒品之外包裝（共2包、1包空包裝重0.26公克）及扣案之
    分裝匙1支，屬被告所有，供犯罪所用之物，經被告供明在
    卷，依刑法第38條第1項第2款之規定宣告沒收。另扣案之注
    射針筒2支，被告否認為其所有（見第1603號偵查卷第33 頁
    、本院卷第29頁），亦無證據證明係被告所有；另分裝袋93
    個，被告供稱是家裡購買的（見第1603號偵查卷第6、33 頁
    、本院卷第29頁），葡萄糖1包，被告稱係泡牛奶時使用（
    見第1603號偵查卷第6、33頁），且無證據證明供本件犯罪
    所用，且非屬必須沒收之物，故均不予宣告沒收。
據上論斷，應依刑事訴訟法第369第1項前段、第364條、第299條
第1項前段、毒品危害防制條例第10條第1項、第18條第1項前段
、刑法第11條、第56條、第47條、第38條第1項第2款，判決如主
文。
本案經檢察官郭弘佑到庭執行職務。
中    華    民    國    95    年    2     月    10    日
                  刑事第二庭審判長法  官  蔡國在
                                  法  官  江振義
                                  法  官  王詠寰
以上正本證明與原本無異。
如不服本判決，應於收受送達後十日內向本院提出上訴書狀，其
未敘述上訴之理由者並得於提起上訴後十日內向本院補提理由書
（均須按他造當事人之人數附繕本）。
                                  書記官  駱麗君
中    華    民    國    95    年    2     月    10    日
附錄：本案論罪科刑法條全文
毒品危害防制條例第10條
施用第 1 級毒品者，處六月以上五年以下有期徒刑。
施用第 2 級毒品者，處三年以下有期徒刑。


司法院資訊處製作；財團法人民間司法改革基金會備份。
